【裁判字號】    89,交訴,78
【裁判日期】    900102
【裁判案由】    公共危險等
【裁判全文】
臺灣苗栗地方法院刑事判決                          八十九年度交訴字第七八號
    公  訴  人  臺灣苗栗地方法院檢察署檢察官
    被      告  戊○○
右被告因公共危險等案件，經檢察官提起公訴（八十九年度偵字第二九七六號），本
院判決如左：
    主  文
戊○○服用酒類，不能安全駕駛動力交通工具而駕駛，處有期徒刑月；又駕駛動力
交通工具肇事，致人受傷而逃逸，處有期徒刑柒月；應執行有期徒刑捌月。緩刑伍年
。
戊○○被訴過失傷害部分，公訴不受理。
    事  實
一、戊○○明知飲酒後血液中所含酒精成分超過○．一一以上者，將因神智不清，反
    反應遲鈍，不得駕車，仍於民國（下同）八十九年七月二十五日下午一時五十分
    許，於酒後血液中所含酒精成分達○．四八毫克，竟仍駕駛車號ＭＡ─八０九九
    號自用小客車，沿苗栗縣苗栗經國路由西往東行駛，行經苗栗市○○路之設有交
    通號誌之交岔路口時，戊○○因酒醉已達不能安全駕駛動力交通工具之程度，戊○○本應注意遵守道路交通號誌之指示，且應注意車前狀況，隨時採取必要之安
    全措施，以防止發生危險，且當時之天候、路況，並無不能注意之情事，竟疏未
    注意其車輛行經道路之交通號誌為紅燈禁止通行之狀態，適有丙○○駕駛車號Ｗ
    二─二五一一號自用小貨車搭載丁○○、甲○○、乙○○及己○○，沿苗栗縣北
    勢大橋往苗栗市○○路方向行駛，行至上開交岔路口，戊○○仍貿然往前行駛，
    而撞及丙○○所駕駛上開車輛之右側，並導致該車翻覆，使丙○○受有頭頂部頭
    皮擦傷、謝柱妹胸部紅腫、丁○○左肘紅腫挫傷、乙○○右胸紅腫、甲○○右肩
    紅腫挫傷之傷害。戊○○肇事後竟末下車查看採取必要之救護措施，竟駕駛上開
    車輛續為前行而駕車逃逸，適為盧智鴻、王永根發覺後，自後追蹤並報警處理，
    嗣於同日下午二時十五分許，在苗票市○○路與為公路口被警查獲。
二、案經丙○○、丁○○、甲○○、乙○○、己○○訴由苗栗縣警察局苗栗分局報請
    台灣苗栗地方法院檢察署檢察官偵查起訴。
    理  由
一、訊據被告戊○○固坦承於右揭時、地酒醉駕車肇事之事實，惟矢口否認有何肇事
    逃逸，及闖紅燈之情，辯稱：伊不是肇事逃逸，伊係要去找電話，伊酒醉不知道
    有無闖紅燈云云，惟查，被告戊○○確係肇事逃逸之情，業據其於偵查中自承不
    諱，且據告訴人丙○○、丁○○、甲○○、乙○○、己○○於偵查中指訴歷歷，
    核與證人盧智鴻、王永根證述之情相符，並有苗栗縣警察局道路交通事故調查報
    告表一紙、酒精檢測紀錄表觀察記錄表各一份、照片八幀在卷可稽，而告訴人丙○○等五人受有前開傷害乙節，並有診斷證明書五紙在卷可憑，被告戊○○口於
    飲酒後駕上開車行經前揭路段，致撞及告訴人丙○○所駕駛之車輛而肇事，並致
    丙○○等五人受傷，足見其不能安全駕駛車輛，被告戊○○復駕車逃逸，自應負
    公共危險之罪責，綜上所述，被告上開所辯顯非可採，事証明確，其犯行洵堪認
    定。
二、核被告戊○○所為，係犯刑法第第一百八十五條之四肇事後致人受傷逃逸罪、第
    一百八十五條之三公共危險罪。被告林戊○○犯上開公共危險、肇事後致人受傷
    逃逸二罪間，犯意各別、行為互殊，應分論併罰。爰審酌被告之過失程度、所生
    之危害、肇事後業與被害人家屬達成和解，犯罪後坦承大部犯行等一切情狀，分
    別量處如主文所示之刑，並定其應執行之刑。又查被告前未曾受有期徒刑以上刑
    之宣告，有台灣苗栗地方法院檢察署刑案資料查註紀錄表及台灣高等法院被告全
    國前案紀錄表在卷可按，被告經此教訓，當知謹慎而無再犯之虞，本院認所宣告
    之刑，審酌右開一切情狀，認以暫不執行為宜，爰併宣告緩刑五年，以勵自新。
三、按告訴乃論之罪，其告訴經撤回者，應諭知不受理之判決，此為刑事訴訟法第三
    百零三條第三款所明定。本件被告戊○○上開肇事致丙○○等五人受傷之情，經
    檢察官以刑法第二百八十四條第一項前段之罪提起公訴，依照同法第二百八十七
    條前段規定係屬告訴乃論之罪，茲經告訴人於第一審辯論終結前撤回告訴，有撤
    回告訴書在卷可參，爰諭知不受理之判決。
據上論斷，應依刑事訴訟法第二百九十九條第一項前段、第三百零三條第三款，刑法
第一百八十五條之三、第一百八十五條之四、五十一條第五款，罰金罰鍰提高標準條
例第一條前段，判決如主文。
本案經檢察官吳義聰到庭執行職務。
中      華      民      國    九十      年      一      月      二      日
                                臺灣苗栗地方法院刑事庭
                                    法  官  姚  銘  鴻
右正本證明與原本無異。
如不服本判決，應於判決送達後十日內向本院提出上訴狀( 應附繕本 )，上訴於
臺灣高等法院台中分院。


司法院資訊處製作；財團法人民間司法改革基金會備份。
